Minutes et répertoires du notaire Henri DESCHARS, 1er avril 1865 - 28 avril 1882 (étude XXIX)
Archives nationales (France)
- Minutes de Henri DESCHARS, 1er avril 1865 - 28 avril 1882; MC/ET/XXIX/1233 - MC/ET/XXIX/1392, MC/ET/XXIX/1532; cauchards de 10, 12,5 et 15 cm 159 articles
  - Minutes. 1876, janvier, janvier 1876; MC/ET/XXIX/1320
    - Ratification de partage anticipé par Édouard Marie Haincque de Saint-Senoch, conseiller référendaire à la Cour des comptes, demeurant 23, rue Pierre-Demours, Pierre Albert Haincque de Saint-Senoch, négociant, demeurant 17, rue des Arts à Levallois-Perret, et Edgar Sainte Marie Haincque de Saint-Senoch, sans profession, demeurant 25, rue Pierre-Demours, de l'acte du 8 décembre 1873, à la suite du décès de leur mère, Élise Demours., 28 janvier 1876 - 29 janvier 1876; MC/ET/XXIX/1320
      De l'image fixe à l'image animée (1820-1910), documents du Minutier central des notaires de Paris relatifs à l'histoire des photographes et de la photographie, par Marc Durand, Paris, Archives nationales, 2013 (sous presse), notice n° 2343 (version dématérialisée de l'instrument de recherche, les notices biographiques et compléments de descriptions d'actes ne se trouvent que sur la version papier de l'ouvrage, voir contexte dans le Plan d’orientation général - Notaires de Paris, guides thématiques du Minutier).
      Pierre-Demours (rue); Levallois-Perret (Hauts-de-Seine); Haincque de Saint-Senoch, Edgar Sainte Marie; Haincque de Saint-Senoch, Pierre Albert; Haincque de Saint-Senoch, Édouard Marie; Demours, Élise
  - Minutes. 1876, février, février 1876; MC/ET/XXIX/1321
  - Minutes. 1876, mars, mars 1876; MC/ET/XXIX/1322
  - Minutes. 1876, avril, avril 1876; MC/ET/XXIX/1323
  - Minutes. 1876, mai, mai 1876; MC/ET/XXIX/1324
    - Liquidation de la succession d'Élise Demours entre ses héritiers, Édouard Marie Haincque de Saint-Senoch, conseiller référendaire à la Cour des comptes, demeurant 23, rue Pierre-Demours, actuellement 19, Pierre Albert Haincque de Saint-Senoch, négociant, demeurant 17, rue des Arts à Levallois-Perret, et Edgar Sainte Marie Haincque de Saint-Senoch, sans profession, demeurant 25, rue Pierre-Demours. (22 f.)., 3 mai 1876; MC/ET/XXIX/1324
      De l'image fixe à l'image animée (1820-1910), documents du Minutier central des notaires de Paris relatifs à l'histoire des photographes et de la photographie, par Marc Durand, Paris, Archives nationales, 2013 (sous presse), notice n° 2344 (version dématérialisée de l'instrument de recherche, les notices biographiques et compléments de descriptions d'actes ne se trouvent que sur la version papier de l'ouvrage, voir contexte dans le Plan d’orientation général - Notaires de Paris, guides thématiques du Minutier).
  - Minutes. 1876, juin, juin 1876; MC/ET/XXIX/1325
  - Minutes. 1876, juillet - août, juillet - août 1876; MC/ET/XXIX/1326
  - Minutes. 1876, septembre, septembre 1876; MC/ET/XXIX/1327
  - Minutes. 1876, octobre, octobre 1876; MC/ET/XXIX/1328
  - Minutes. 1876, novembre, novembre 1876; MC/ET/XXIX/1329
  - Minutes. 1876, décembre, décembre 1876; MC/ET/XXIX/1330
  - Minutes. 1877, janvier - février, janvier - février 1877; MC/ET/XXIX/1331
  - Minutes. 1877, mars, mars 1877; MC/ET/XXIX/1332
  - Minutes. 1877, avril, avril 1877; MC/ET/XXIX/1333
  - Minutes. 1877, mai, mai 1877; MC/ET/XXIX/1334
  - Minutes. 1877, juin, juin 1877; MC/ET/XXIX/1335
  - Minutes. 1877, juillet, juillet 1877; MC/ET/XXIX/1336
  - Minutes. 1877, août - septembre, août - septembre 1877; MC/ET/XXIX/1337
  - Minutes. 1877, octobre, octobre 1877; MC/ET/XXIX/1338
  - Minutes. 1877, novembre, novembre 1877; MC/ET/XXIX/1339
  - Minutes. 1877, décembre, décembre 1877; MC/ET/XXIX/1340
  - Minutes. 1878, janvier, janvier 1878; MC/ET/XXIX/1341
    - Inventaire après décès d'Achille Auguste Cazin, dressé les 4 janvier et 7 février 1878 dans une maison située 14, rue de Beaune, où le défunt est mort le 22 octobre 1877, à la requête de sa veuve, Jeanne Braive, rentière, demeurant même adresse, et comme tutrice de leurs deux fils, Étienne Henri Robert et Achille Alfred Maurice Cazin, en présence de leur oncle, Alexandre Ernest Cazin, subrogé tuteur, capitaine en retraite, demeurant à Bourbonne-les-Bains (Haute-Marne) représenté par un clerc de notaire. (10 f.). À signaler: l'acte précise qu'Étienne Cazin a fait construire une monture de lunette astronomique dans sa maison située à Servoz sur la commune des Houches (Haute-Savoie)., 4 janvier 1878; MC/ET/XXIX/1341
      20e: sept pièces (photographies diverses et peintures) prisées10 francs: --------10 francs.
      37e: douze pièces (aquarelles, dessins, photographies) prisés 35 francs: --------35 francs.
      Effets propres à Mr Cazin: 6 caleçons, 12 chemises, 18 paires de chaussettes, 3 gilets de flanelle, deux gilets de coton, 12 mouchoirs, 1 redingote, 2 paletots, 2 pantalons, 3 gilets, 1 habit, le tout en drap, 2 paires de chaussures, 2 chapeaux et un matelas, prisés ----------------100 francs.
      Une montre en argent, prisée----------------------------25 francs
      De l'image fixe à l'image animée (1820-1910), documents du Minutier central des notaires de Paris relatifs à l'histoire des photographes et de la photographie, par Marc Durand, Paris, Archives nationales, 2013 (sous presse), notice n° 885 (version dématérialisée de l'instrument de recherche, les notices biographiques et compléments de descriptions d'actes ne se trouvent que sur la version papier de l'ouvrage, voir contexte dans le Plan d’orientation général - Notaires de Paris, guides thématiques du Minutier).
      Beaune (rue de); Bourbonne-les-Bains (Haute-Marne); Cazin, Achille Auguste; Braive, Jeanne; Cazin, Étienne Henri Robert; Cazin, Achille Alfred Maurice; Cazin, Alexandre Ernest
  - Minutes. 1878, février, février 1878; MC/ET/XXIX/1342
    - Inventaire après décès de Florence Pierrette Guillet, dressé entre le 21 février et le 25 juillet 1878, dans une maison située 12, rue Duguay-Trouin et 19, rue de Fleurus, où la défunte est morte le 1er février 1878, à la requête de son mari, Erhard Schieble, graveur géographe, et comme tuteur de leur fils, Eugène Léon Erhard-Schieble, et de leurs deux autres fils, Georges et Henri Erhard-Schieble, graveurs géographes, demeurant tous 12, rue Duguay-Trouin. (28 f.). À signaler: le contenu de l'acte détaille les mobiliers, matériels et marchandises de l'établissement industriel., 21 février 1878; MC/ET/XXIX/1342
      De l'image fixe à l'image animée (1820-1910), documents du Minutier central des notaires de Paris relatifs à l'histoire des photographes et de la photographie, par Marc Durand, Paris, Archives nationales, 2013 (sous presse), notice n° 4464 (version dématérialisée de l'instrument de recherche, les notices biographiques et compléments de descriptions d'actes ne se trouvent que sur la version papier de l'ouvrage, voir contexte dans le Plan d’orientation général - Notaires de Paris, guides thématiques du Minutier).
      Duguay-Trouin (rue); Schieble, Erhard; Guillet, Florence Pierrette; Schieble, Eugène Léon; Schieble, Georges; Schieble, Henri
  - Minutes. 1878, mars, mars 1878; MC/ET/XXIX/1343
    - Décharge par Constance Dupleix, veuve d'Abel Claude Félix Niepce de Saint-Victor, sans profession, demeurant 1, chemin des Moulineaux, à Étienne Alexis Moreau, clerc de notaire, demeurant 9, rue de Grenelle., 15 mars 1878; MC/ET/XXIX/1343
      De l'image fixe à l'image animée (1820-1910), documents du Minutier central des notaires de Paris relatifs à l'histoire des photographes et de la photographie, par Marc Durand, Paris, Archives nationales, 2013 (sous presse), notice n° 3774 (version dématérialisée de l'instrument de recherche, les notices biographiques et compléments de descriptions d'actes ne se trouvent que sur la version papier de l'ouvrage, voir contexte dans le Plan d’orientation général - Notaires de Paris, guides thématiques du Minutier).
      Grenelle (rue de); Niepce de Saint-Victor, Abel Claude Félix; Dupleix, Constance; Vanderreyken, Henri; Moreau, Étienne Alexis
  - Minutes. 1878, avril, avril 1878; MC/ET/XXIX/1344
  - Minutes. 1878, mai, mai 1878; MC/ET/XXIX/1345
  - Minutes. 1878, juin, juin 1878; MC/ET/XXIX/1346
  - Minutes. 1878, juillet - août, juillet - août 1878; MC/ET/XXIX/1347
  - Minutes. 1878, septembre, septembre 1878; MC/ET/XXIX/1348
  - Minutes. 1878, octobre - novembre, octobre - novembre 1878; MC/ET/XXIX/1349
  - Minutes. 1878, décembre, décembre 1878; MC/ET/XXIX/1350
  - Minutes. 1879, janvier, janvier 1879; MC/ET/XXIX/1351
  - Minutes. 1879, février, février 1879; MC/ET/XXIX/1352
    - Vente par Alfred Millin de Grandmaison, demeurant 26, boulevard Maillot à Neuilly-sur-Seine, à Wilhelm Benque, photographe, demeurant à l'hôtel de Bellevue, 39, avenue de l'Opéra, et Charles Louis Graindepice dit Klary, aussi photographe, demeurant 14, rue du Mail, d'un établissement de photographie désigné sous la raison sociale, Photographie Bertall, situé 33, rue Boissy-d'Anglas, pour la somme principale de 30 000 francs dont la moitié payée comptant, les 3 et 4 février 1879., 3 février 1879 - 4 février 1879; MC/ET/XXIX/1352
      De l'image fixe à l'image animée (1820-1910), documents du Minutier central des notaires de Paris relatifs à l'histoire des photographes et de la photographie, par Marc Durand, Paris, Archives nationales, 2013 (sous presse), notice n° 392 (version dématérialisée de l'instrument de recherche, les notices biographiques et compléments de descriptions d'actes ne se trouvent que sur la version papier de l'ouvrage, voir contexte dans le Plan d’orientation général - Notaires de Paris, guides thématiques du Minutier).
      Mail (rue du); Boissy-d'Anglas (rue); Opéra (avenue de l'); Neuilly-sur-Seine (Hauts-de-Seine); Millin de Grandmaison, Alfred; Benque, Wilhelm; Graindepice, Charles Louis
    - Bail pour dix ou quinze ans, par Alfred Millin de Grandmaison, demeurant 26, boulevard Maillot à Neuilly-sur-Seine, à Wilhelm Benque, photographe, demeurant à l'hôtel de Bellevue, 39, avenue de l'Opéra et Charles Louis Graindepice dit Klary, aussi photographe, demeurant 14, rue du Mail, de la totalité du corps de bâtiment dépendant d'une maison située 33, rue Boissy-d'Anglas faisant l'angle à gauche en entrant de la cité du Retiro formant la Photographie Bertall. Loyer annuel de 8 000 francs, payable par trimestre., 3 février 1879 - 4 février 1879; MC/ET/XXIX/1352
      De l'image fixe à l'image animée (1820-1910), documents du Minutier central des notaires de Paris relatifs à l'histoire des photographes et de la photographie, par Marc Durand, Paris, Archives nationales, 2013 (sous presse), notice n° 393 (version dématérialisée de l'instrument de recherche, les notices biographiques et compléments de descriptions d'actes ne se trouvent que sur la version papier de l'ouvrage, voir contexte dans le Plan d’orientation général - Notaires de Paris, guides thématiques du Minutier).
      Mail (rue du); Boissy-d'Anglas (rue); Opéra (avenue de l'); Retiro (cité du); Neuilly-sur-Seine (Hauts-de-Seine); Millin de Grandmaison, Alfred; Benque, Wilhelm; Graindepice, Charles Louis
    - Création d'une société en nom collectif entre Wilhelm Benque, photographe, demeurant à l'hôtel de Bellevue, 39, avenue de l'Opéra, et Charles Louis Graindepice dit Klary, aussi photographe, demeurant 14, rue du Mail, ayant pour objet l'exploitation d'un fonds de photographie connu sous le nom, Photographie Bertall, désigné sous la raison sociale, Photographie Benque et Klary et Cie, établie pour une durée de quatorze ans, au capital de 54 000 francs, siège social situé 33, rue Boissy-d'Anglas. Extrait: Art 2. Mr Benque apporte dans la société une somme de cinquante mille francs. Mr Graindepice dit Klary apporte de son côté une somme de quatre mille francs représentant la valeur d'appareils et d'objets à l'usage de la photographie dont il est propriétaire et qui se trouve en ce moment à Alger, mais qu'il s'oblige à faire transporter au siège de la société., 8 février 1879; MC/ET/XXIX/1352
      De l'image fixe à l'image animée (1820-1910), documents du Minutier central des notaires de Paris relatifs à l'histoire des photographes et de la photographie, par Marc Durand, Paris, Archives nationales, 2013 (sous presse), notice n° 394 (version dématérialisée de l'instrument de recherche, les notices biographiques et compléments de descriptions d'actes ne se trouvent que sur la version papier de l'ouvrage, voir contexte dans le Plan d’orientation général - Notaires de Paris, guides thématiques du Minutier).
      Mail (rue du); Boissy-d'Anglas (rue); Opéra (avenue de l'); Benque, Wilhelm; Graindepice, Charles Louis
  - Minutes. 1879, mars, mars 1879; MC/ET/XXIX/1353
  - Minutes. 1879, avril, avril 1879; MC/ET/XXIX/1354
  - Minutes. 1879, mai, mai 1879; MC/ET/XXIX/1355
  - Minutes. 1879, juin, juin 1879; MC/ET/XXIX/1356
  - Minutes. 1879, juillet, juillet 1879; MC/ET/XXIX/1357
    - Notoriété après décès de Ferdinand Charles Léon de Lasteyrie du Saillant, survenu en son domicile 11, quai Voltaire, le 12 mai 1879., 28 juillet 1879; MC/ET/XXIX/1357
      De l'image fixe à l'image animée (1820-1910), documents du Minutier central des notaires de Paris relatifs à l'histoire des photographes et de la photographie, par Marc Durand, Paris, Archives nationales, 2013 (sous presse), notice n° 2780 (version dématérialisée de l'instrument de recherche, les notices biographiques et compléments de descriptions d'actes ne se trouvent que sur la version papier de l'ouvrage, voir contexte dans le Plan d’orientation général - Notaires de Paris, guides thématiques du Minutier).
      Voltaire (quai); Lasteyrie du Saillant, Ferdinand Charles Léon de
    - Partage de la succession de Ferdinand Charles Léon de Lasteyrie du Saillant, entre ses deux enfants, Robert Charles de Lasteyrie du Saillant, propriétaire, demeurant 13, rue des Saints-Pères, et Marie Marthe Caroline Geneviève de Lasteyrie du Saillant, sans profession, demeurant 11, quai Voltaire., 28 juillet 1879; MC/ET/XXIX/1357
      De l'image fixe à l'image animée (1820-1910), documents du Minutier central des notaires de Paris relatifs à l'histoire des photographes et de la photographie, par Marc Durand, Paris, Archives nationales, 2013 (sous presse), notice n° 2781 (version dématérialisée de l'instrument de recherche, les notices biographiques et compléments de descriptions d'actes ne se trouvent que sur la version papier de l'ouvrage, voir contexte dans le Plan d’orientation général - Notaires de Paris, guides thématiques du Minutier).
      Voltaire (quai); Lasteyrie du Saillant, Ferdinand Charles Léon de; Lasteyrie du Saillant, Robert Charles de; Lasteyrie du Saillant, Marie Marthe Caroline Geneviève de
  - Minutes. 1879, août - septembre, août - septembre 1879; MC/ET/XXIX/1358
  - Minutes. 1879, octobre, octobre 1879; MC/ET/XXIX/1359
  - Minutes. 1879, novembre, novembre 1879; MC/ET/XXIX/1360
  - Minutes. 1879, décembre, décembre 1879; MC/ET/XXIX/1361
  - Minutes. 1880, janvier, janvier 1880; MC/ET/XXIX/1362
  - Minutes. 1880, février, février 1880; MC/ET/XXIX/1363
  - Minutes. 1880, mars, mars 1880; MC/ET/XXIX/1364
  - Minutes. 1880, 1er avril - 15 avril, 1er avril - 15 avril 1880; MC/ET/XXIX/1365
    - Création d'une société en nom collectif entre Erhard Schieble et Georges Erhard-Schieble, tous deux, graveurs géographes, demeurant 12, rue Duguay-Trouin, ayant pour objet l'exploitation d'un fonds de graveurs géographes, sous la raison sociale, Erhard et fils établie pour une durée de 20 ans, au capital de 250 000 francs, siège social situé 12, rue Duguay-Trouin., 14 avril 1880; MC/ET/XXIX/1365
      1880, 3 juin Dépôt des pièces de publication.
      De l'image fixe à l'image animée (1820-1910), documents du Minutier central des notaires de Paris relatifs à l'histoire des photographes et de la photographie, par Marc Durand, Paris, Archives nationales, 2013 (sous presse), notice n° 4465 (version dématérialisée de l'instrument de recherche, les notices biographiques et compléments de descriptions d'actes ne se trouvent que sur la version papier de l'ouvrage, voir contexte dans le Plan d’orientation général - Notaires de Paris, guides thématiques du Minutier).
      Duguay-Trouin (rue); Schieble, Erhard; Schieble, Georges
    - Création d'une société en commandite simple entre Jean Jules Camille Ruckert, photograveur, demeurant 14, avenue d'Orléans, et Louis Perrin, sans profession, demeurant 8, rue des Écoles, ayant pour objet l'exploitation d'un fonds de photogravure et d'héliogravure, sous la raison sociale, Ruckert et Cie établie pour une durée de 4 ans 5 mois, au capital de 33 300 francs, siège social situé 14, avenue d'Orléans., 30 janvier 1897; MC/ET/XXIX/1365
      1897, 3 mars Dépôt des pièces de publication.
      De l'image fixe à l'image animée (1820-1910), documents du Minutier central des notaires de Paris relatifs à l'histoire des photographes et de la photographie, par Marc Durand, Paris, Archives nationales, 2013 (sous presse), notice n° 4407 (version dématérialisée de l'instrument de recherche, les notices biographiques et compléments de descriptions d'actes ne se trouvent que sur la version papier de l'ouvrage, voir contexte dans le Plan d’orientation général - Notaires de Paris, guides thématiques du Minutier).
      Orléans (avenue d'); Ecoles (rue des); Ruckert, Jean Jules Camille; Perrin, Louis
  - Minutes. 1880, 16 avril - 30 avril, 16 avril - 30 avril 1880; MC/ET/XXIX/1366
  - Minutes. 1880, mai, mai 1880; MC/ET/XXIX/1367
  - Minutes. 1880, juin, juin 1880; MC/ET/XXIX/1368
    - Vente par Edgar Sainte Marie Haincque de Saint-Senoch, propriétaire, demeurant 25, rue Pierre-Demours, à Pierre Albert Haincque de Saint-Senoch, négociant, demeurant 21, rue Gide à Levallois-Perret, d'un terrain à bâtir d'une contenance de 187 m², environ, situé rue Pierre-Demours, pour la somme principale de 21 574 francs. À signaler: en annexe, un plan avec rehauts de couleurs de la parcelle., 22 juin 1880; MC/ET/XXIX/1368
      De l'image fixe à l'image animée (1820-1910), documents du Minutier central des notaires de Paris relatifs à l'histoire des photographes et de la photographie, par Marc Durand, Paris, Archives nationales, 2013 (sous presse), notice n° 2346 (version dématérialisée de l'instrument de recherche, les notices biographiques et compléments de descriptions d'actes ne se trouvent que sur la version papier de l'ouvrage, voir contexte dans le Plan d’orientation général - Notaires de Paris, guides thématiques du Minutier).
      Pierre-Demours (rue); Levallois-Perret (Hauts-de-Seine); Haincque de Saint-Senoch, Edgar Sainte Marie; Haincque de Saint-Senoch, Pierre Albert
    - Cession d'usufruit de rente par Charles Louis Auguste Bisson, dessinateur, et Marie Rose Krieger, son épouse, demeurant 81, rue de l'Église à Grenelle, à Joseph Mazaud rentier, demeurant sur le canton de Longjumeau (Essonne), pour une somme de 600 francs. À signaler: Charles Louis Auguste Bisson est le fils de Louis Auguste Bisson et de Rosalie Neveüe d'Aiguebelle., 28 juin 1880; MC/ET/XXIX/1368
      De l'image fixe à l'image animée (1820-1910), documents du Minutier central des notaires de Paris relatifs à l'histoire des photographes et de la photographie, par Marc Durand, Paris, Archives nationales, 2013 (sous presse), notice n° 503 (version dématérialisée de l'instrument de recherche, les notices biographiques et compléments de descriptions d'actes ne se trouvent que sur la version papier de l'ouvrage, voir contexte dans le Plan d’orientation général - Notaires de Paris, guides thématiques du Minutier).
      Eglise (rue de l'); Longjumeau (Essonne); Bisson, Charles Louis Auguste; Krieger, Marie Rose; Bisson, Louis Auguste; Neveüe d'Aiguebelle, Rosalie; Mazaud, Joseph
  - Minutes. 1880, juillet, juillet 1880; MC/ET/XXIX/1369
  - Minutes. 1880, août - septembre, août - septembre 1880; MC/ET/XXIX/1370
  - Minutes. 1880, octobre, octobre 1880; MC/ET/XXIX/1371
    - Inventaire après décès d'Augustin Marc Antoine Gaudin, dressé les 19 et 21 octobre 1880 dans sa maison située 15, rue Malebranche, où le défunt est mort, le 2 août 1880, à la requête de sa veuve, Marie Narjoux et de leurs quatre enfants Félix, Paul Augustin, Anne Hélène et Marie Louise Gaudin. (11 f.)., 19 octobre 1880; MC/ET/XXIX/1371
      De l'image fixe à l'image animée (1820-1910), documents du Minutier central des notaires de Paris relatifs à l'histoire des photographes et de la photographie, par Marc Durand, Paris, Archives nationales, 2013 (sous presse), notice n° 2077 (version dématérialisée de l'instrument de recherche, les notices biographiques et compléments de descriptions d'actes ne se trouvent que sur la version papier de l'ouvrage, voir contexte dans le Plan d’orientation général - Notaires de Paris, guides thématiques du Minutier).
      Malebranche (rue); Gaudin, Augustin Marc Antoine; Narjoux, Marie; Gaudin, Félix; Gaudin, Paul Augustin; Gaudin, Anne Hélène; Gaudin, Marie Louise
  - Minutes. 1880, novembre, novembre 1880; MC/ET/XXIX/1372
    - Inventaire après décès d'Erhard Shieble, 6 novembre 1880; MC/ET/XXIX/1372
      Date de création de la notice: 2004
      inventaire après décès; Schieble, Erhard
    - Inventaire après décès d'Erhard Schieble, dressé entre le 6 novembre 1880 et le 21 janvier 1881, dans une maison située 12, rue Duguay-Trouin, où le défunt est mort le 23 octobre 1880, à la requête de ses trois enfants, Georges Erhard-Schieble, graveur géographe, demeurant 46, rue d'Assas, et comme tuteur datif de son frère, Eugène Léon, et d'Henri Erhard-Schieble, graveur géographe, demeurant 12, rue Duguay-Trouin. (24 f.)., MC/ET/XXIX/1372
      De l'image fixe à l'image animée (1820-1910), documents du Minutier central des notaires de Paris relatifs à l'histoire des photographes et de la photographie, par Marc Durand, Paris, Archives nationales, 2013 (sous presse), notice n° 4467 (version dématérialisée de l'instrument de recherche, les notices biographiques et compléments de descriptions d'actes ne se trouvent que sur la version papier de l'ouvrage, voir contexte dans le Plan d’orientation général - Notaires de Paris, guides thématiques du Minutier).
      Duguay-Trouin (rue); Assas (rue d'); Schieble, Erhard; Schieble, Eugène Léon; Schieble, Georges; Schieble, Henri
    - Inventaire après décès de Pierre Albert Haincque de Saint-Senoch, dressé entre le 30 novembre 1880 et le 6 mai 1881, dans sa maison située 21, rue Gide à Levallois-Perret, où le défunt est mort le 17 novembre 1880, à la requête de sa veuve, Jane Tissier, rentière, demeurant même adresse, agissant comme tutrice de leurs trois enfants. (52 f.)., MC/ET/XXIX/1372
      De l'image fixe à l'image animée (1820-1910), documents du Minutier central des notaires de Paris relatifs à l'histoire des photographes et de la photographie, par Marc Durand, Paris, Archives nationales, 2013 (sous presse), notice n° 2347 (version dématérialisée de l'instrument de recherche, les notices biographiques et compléments de descriptions d'actes ne se trouvent que sur la version papier de l'ouvrage, voir contexte dans le Plan d’orientation général - Notaires de Paris, guides thématiques du Minutier).
      Levallois-Perret (Hauts-de-Seine); Haincque de Saint-Senoch, Edgar Sainte Marie; Tissier, Jane
  - Minutes. 1880, 1er décembre - 16 décembre, 1er décembre - 16 décembre 1880; MC/ET/XXIX/1373
  - Minutes. 1880, 17 décembre - 31 décembre, 17 décembre - 31 décembre 1880; MC/ET/XXIX/1374
  - Minutes. 1881, janvier, janvier 1881; MC/ET/XXIX/1375
  - Minutes. 1881, février, février 1881; MC/ET/XXIX/1376
  - Minutes. 1881, mars, mars 1881; MC/ET/XXIX/1377
  - Minutes. 1881, avril, avril 1881; MC/ET/XXIX/1378
  - Minutes. 1881, 1er mai - 17 mai, 1er mai - 17 mai 1881; MC/ET/XXIX/1379
  - Minutes. 1881, 18 mai - 31 mai, 18 mai - 31 mai 1881; MC/ET/XXIX/1380
  - Minutes. 1881, 1er juin - 16 juin, 1er juin - 16 juin 1881; MC/ET/XXIX/1381